【裁判字號】    97,抗,1864
【裁判日期】    971209
【裁判案由】    確定訴訟費用額
【裁判全文】
臺灣高等法院民事裁定                  97年度抗字第1864號
抗  告  人  乙○○
                        CA..
相  對  人  富陽建設股份有限公司
法定代理人  甲○○
上列當事人間確定訴訟費用額事件，抗告人對於中華民國97年6
月30日臺灣臺北地方法院97年度聲字第2448號裁定提起抗告，本
院裁定如下：
    主  文
原裁定確定之訴訟費用額逾新台幣拾玖萬伍仟玖佰零玖元本息部
分廢棄。
上開廢棄部分，相對人於原法院之聲請駁回。
其餘抗告駁回。
抗告費用由抗告人負擔。
    理  由
一、相對人於原法院聲請意旨略以：兩造間損害賠償事件，業經
    原法院91年度重訴字第2594號、本院93年度重上字第428號
    及最高法院96年度台上字第1186號判決確定，訴訟費用：第
    一審訴訟費用廢棄部分及第二審訴訟費用由抗告人負擔20分
    之19，餘由相對人負擔，另第三審訴訟費用由抗告人負擔，
    惟未於裁判內確定該訴訟費用額，爰依民事訴訟法第91條第
    1、2項之規定，聲請確定訴訟費用額等語。
二、抗告人抗告意旨略以：原裁定命相對人負擔之訴訟費用新台
    幣（下同）210,009元，顯係計算有誤，抗告人應負擔之訴
    訟費用應為195,009元，爰提起抗告，請求廢棄原裁定等語
    。
三、按「法院未於訴訟費用之裁判確定其費用額者，第一審受訴
    法院於該裁判有執行力後，應依聲請以裁定確定之。」、「
    依第1項確定之訴訟費用額，應於裁定送達之翌日起，加給
    按法定利率計算之利息。」、「當事人分擔訴訟費用者，法
    院為確定費用額之裁判時，除前條第2項情形外，應視為各
    當事人應負擔之費用，已就相等之額抵銷，而確定其一造應
    賠償他造之差額。」民事訴訟法第91條第1項、第3項、第93
    條分別定有明文。
四、經查：兩造間損害賠償事件，業經原法院91年度重訴字第25
    94號、本院93年度重上字第428號及最高法院96年度台上字
    第1186號判決確定，其第一審訴訟費用廢棄部分及第二審訴
    訟費用由抗告人負擔20分之19，餘由相對人負擔，另第三審
    訴訟費用由抗告人負擔，經本院調取上開卷宗審查後，抗告
    人應賠償相對人之訴訟費用額，依後附計算書確定為195,90
    9元。原裁定漏未依前開民事訴訟法第93條規定，就如後附
    計算書所載抗告人所繳之第二審訴訟費用，應由相對人賠償
    部分，與抗告人應賠償相對人之第一審訴訟費用部分相互抵
    銷，即命抗告人應賠償相對人210,009元，就超過上開金額
    部分，自有未洽，抗告意旨指摘原裁定此部分不當，聲明廢
    棄，為有理由，爰裁定如主文第2項所示。至未逾上開應賠
    償之金額部分，則無不合，抗告意旨指摘原裁定此部分不當
    ，聲明廢棄，為無理由，應駁回其抗告。
五、據上論結，本件抗告為一部有理由，一部無理由，爰裁定如
    主文。
中    華    民    國    97    年    12    月    9     日
                    民事第十二庭
                        審判長法  官  陳駿璧
                              法  官  連士綱
                              法  官  陳邦豪
正本係照原本作成。
不得抗告。
中    華    民    國    97    年    12    月    9     日
                              書記官  李佳樺
計算書：
┌──────┬────────┬─────┐
│項        目│ 金額（新臺幣） │備      註│
├──────┼────────┼─────┤
│第一審裁判費│220,002元       │相對人繳納│
│            │                │。        │
├──────┼────────┼─────┤
│第一審證人旅│1,060元（530元  │相對人繳納│
│費          │X2=1,060元）    │。        │
├──────┼────────┼─────┤
│第二審裁判費│282,000元       │抗告人繳納│
│            │                │。        │
│            │                │          │
├──────┼────────┼─────┤
│第三審裁判費│268,800元       │抗告人繳納│
│            │                │。        │
│            │                │          │
├──────┼────────┼─────┤
│抗告人應賠償│第一審抗告人應賠│          │
│相對人之訴訟│償金額：        │          │
│費用        │210,009 元【計算│          │
│            │式：（220,002元 │          │
│            │+1,060元）X19/20│          │
│            │=210,009元，元以│          │
│            │下四捨五入】    │          │
│            │第二審相對人應賠│          │
│            │償金額：        │          │
│            │14,100元【計算式│          │
│            │：（282,000元X1/│          │
│            │20=14,100元】   │          │
│            │綜上，抗告人應賠│          │
│            │償相對人金額：  │          │
│            │195,909元（計算 │          │
│            │式：210,009元-14│          │
│            │,100元=195,909元│          │
│            │）              │          │
│            │                │          │
└──────┴────────┴─────┘


司法院資訊處製作；財團法人民間司法改革基金會備份。
